【裁判字號】    90,訴,279
【裁判日期】    900705
【裁判案由】    違反毒品危害防制條例
【裁判全文】
臺灣基隆地方法院刑事判決                            九十年度訴字第二七九號
    公  訴  人  臺灣基隆地方法院檢察署檢察官
    被      告  甲○○
右列被告因違反毒品危害防制條例案件，經檢察官提起公訴（九十年度毒偵字第六三
一號）及移送併辦審理（九十年度毒偵字第六七三號），本院判決如左：
    主  文
李秀蘭連續施用第一級毒品，處有期徒刑柒月，扣案之第一級毒品海洛因貳包（壹包
淨重零點零柒公克、壹包淨重零點零貳公克）均沒收銷燬、針筒壹支沒收；又連續施
用第二級毒品，處有期徒刑肆月，扣案之第二級毒品安非他命壹包（毛重約零點零伍
公克）沒收銷燬。應執行有期徒刑拾月，扣案之第一級毒品海洛因貳包（壹包淨重零
點零柒公克、壹包淨重零點零貳公克）及第二級毒品安非他命壹包（毛重約零點零伍
公克）均沒收銷燬、針筒壹支沒收。
    事  實
一、甲○○曾於民國（下同）八十八年間，因施用毒品案件，經臺灣板橋地方法院裁
    定送觀察、勒戒結果，認無繼續施用毒品傾向，於八十八年二月二十二日經臺灣
    板橋地方法院檢察署檢察官以八十八年度偵字第三三五二號不起訴處分確定在案
    ；又於八十八年間，因施用毒品案件，經臺灣板橋地方法院裁定送觀察、勒戒結
    果，認有繼續施用毒品傾向，由臺灣板橋地方法院裁定令入戒治處所施以強制戒
    治一年，八十九年十二月二十六日戒治期滿，期間臺灣板橋地方法院並於八十九
    年二月二十九日以八十九年度易字第四三一號判決判處有期徒刑二月，八十九年
    四月十七日判決確定在案（現正在監執行中）。李秀蘭竟不知悔改，復基於施用
    第一級毒品之概括犯意，先於九十年四月四日上午十時許，在基隆市○○街一四
    九之一號二樓住處，以將海洛因摻水置於針筒中施打入體內之方式，施用第一級
    毒品海洛因一次，又於九十年四月十三日晚間十時三十分之前二十四小時內某時
    ，在不詳地點以不詳方式施用第一級毒品海洛因一次；另基於施用第二級毒品之
    概括犯意，先後於九十年四月五日晚間九時三十分之前四日內某時、九十年四月
    十三日晚間十時三十分之前四日內某時，在不詳地點，連續施用第二級毒品安非
    他命二次。迄九十年四月五日晚間九時三十分，在基隆市○○路九十九巷一號二
    樓同安旅社三Ｏ二室內為警臨檢查獲，並當場扣得甲○○所持有之安非他命一包
    （毛重Ｏ‧Ｏ五公克）及海洛因一包（淨重Ｏ‧Ｏ七公克），另接受採尿送驗結
    果，呈施用海洛因之嗎啡陽性反應及施用安非他命之甲基安非他命陽性反應；又
    於九十年四月十三日晚間十時三十分，在基隆市○○路、愛四路口為警臨檢查獲
    ，並當場扣得甲○○所持有之海洛因一包（淨重Ｏ‧Ｏ二公克）、針筒一支，另
    接受採尿送驗結果，呈施用海洛因之嗎啡陽性反應及施用安非他命之甲基安非他
    命陽性反應。
二、案經基隆市警察局第一分局、第四分局分別報請臺灣基隆地方法院檢察署檢察官
    偵查起訴及移送併辦審理。
    理  由
一、訊據被告甲○○，矢口否認右揭施用海洛因、安非他命犯行，並辯稱自從強制戒
    治期滿後，即未再施用任何毒品云云。然查，被告於九十年四月五日晚間九時三
    十分為警查獲後，在警訊中坦承確曾於九十年四月四日上午十時許，在基隆市○
    ○街一四九之一號二樓住處，以將海洛因摻水置於針筒中施打入體內之方式，施
    用第一級毒品海洛因一次（詳見基隆市警察局第一分局忠二路派出所九十年四月
六日偵訊筆錄），復有警方於九十年四月五日晚間九時三十分在同安旅社三Ｏ二
    室內當場自被告身上所查獲之海洛因一包（淨重Ｏ‧Ｏ七公克）、安非他命一包
    （毛重約Ｏ‧Ｏ五公克）及九十年四月十三日晚間十時三十分在基隆市○○路、
    愛四路口當場自被告身上所查獲之海洛因一包（淨重Ｏ‧Ｏ二公克）、針筒一支
    扣案為證，且被告先後於九十年四月五日晚間九時三十分及九十年四月十三日晚
    間十時三十分為警查獲後接受採尿送驗結果，均呈施用海洛因之嗎啡陽性反應及
    施用安非他命之甲基安非他命陽性反應，有基隆市衛生局基衛檢字第Ｏ四Ｏ八八
    、Ｏ四八一七號檢驗成績書各一份在卷可稽，按一般人注射海洛因後，經體內吸
    收代謝約三十分鐘後，以嗎啡型態為主開始排入尿中，且以最初六至十二小時排
    泄量最多，若以日計，約有百分之八十之毒品代謝物（嗎啡）可在注射後二十四
    小時內陸續由尿中排出體外，人體口服安非他命後立即吸收，在一般尿液酸鹼度
    下，約百分之三十之施用劑量會在二十四小時內由尿液排出，百分之九十之施用
    劑量會在三至四日內由尿液排出，有法務部調查局九十年四月十二日（九Ｏ）陸
    （一）字第九Ｏ一三三三三五號函在卷可參，顯見被告確曾於右揭時、地分別施
    用海洛因及安非他命各二次，被告辯稱自強制戒治期滿後未再施用毒品云云，不
    足採信。又被告曾於八十八年間，因施用毒品案件，經臺灣板橋地方法院裁定送
    觀察、勒戒結果，認無繼續施用毒品傾向，於八十八年二月二十二日經臺灣板橋
    地方法院檢察署檢察官以八十八年度偵字第三三五二號不起訴處分確定在案；又
    於八十八年間，因施用毒品案件，經臺灣板橋地方法院裁定送觀察、勒戒結果，
    認有繼續施用毒品傾向，由臺灣板橋地方法院裁定令入戒治處所施以強制戒治一
    年，八十九年十二月二十六日戒治期滿，期間臺灣板橋地方法院並於八十九年二
    月二十九日以八十九年度易字第四三一號判決判處有期徒刑二月，八十九年四月
    十七日判決確定在案（現正在監執行中），有臺灣高等法院被告全國前案紀錄表
    、臺灣基隆地方法院檢察署刑案資料查註紀錄表在卷可稽，被告三犯施用第一級
    毒品海洛因及第二級毒品安非他命之事證明確，其犯行堪可認定。
二、核被告甲○○所為，係犯毒品危害防制條例第十條第一項之施用第一級毒品罪、
    第十條第二項之施用第二級毒品罪。其為施用而持有海洛因及安非他命之低度行
    為，已分別為施用海洛因及安非他命之高度行為所吸收，均不另論罪。被告先後
    二次施用海洛因之犯行及先後二次施用安非他命之犯行，其時間緊接，罪名相同
    ，顯係基於概括犯意反覆為之，均為連續犯，應分別依刑法第五十六條之規定以
    一罪論，並均加重其刑。檢察官移送併辦部分之犯行（九十年度毒偵字第六七三
    號）既核與公訴人所起訴之犯行有連續犯之裁判上一罪關係，亦為起訴效力所及
    ，本院應併予審究，附此敘明。被告所犯上開二罪間之犯意各別，行為互殊，構
    成要件迥異，應分論併罰。爰審酌被告之品行、犯罪動機、目的、手段、犯罪所
    生危害及犯罪後態度等一切情狀，量處如主文所示之刑，並定其應執行之刑。扣
    案之第一級毒品海洛因二包（一包淨重Ｏ‧Ｏ七公克、一包淨重Ｏ‧Ｏ二公克）
    、第二級毒品安非他命一包（毛重Ｏ‧Ｏ五公克），不問是否屬於被告所有，均
    應依毒品危害防制條例第十八條第一項前段之規定併予宣告沒收銷燬之；扣案之
    注射針筒一支係被告所有供犯罪所用之物，應依刑法第三十八條第一項第二款之
    規定宣告沒收。
三、另被告辯稱本案其所持有之毒品，均係綽號「阿彬」之男子所寄藏者，且與伊同
    時遭警查獲之被告曾榮群知悉「阿彬」之詳細年籍資料，請求傳喚對質等語。經
    查：被告二度於警局所採集之尿液經檢驗結果，已足以證明其有施用毒品海洛因
    及安非他命之犯行，至於其所持有之毒品來源，係「阿彬」涉嫌違反毒品危害防
    制條例犯行，應由檢察官另行偵查，本件縱使證明被告所持有之毒品係「阿彬」
    所寄藏者，亦無解於被告施用毒品之罪責，故本院認無另行傳喚對質之必要，附
    此說明。
據上論斷，應依刑事訴訟法第二百九十九條第一項前段，毒品危害防制條例第十條第
一項、第二項、第十八條第一項前段，刑法第十一條前段、第五十六條、第三十八條
第一項第二款、第五十一條第五款，判決如主文。
本案經檢察官黃士元到庭執行職務。
中      華      民      國     九十     年      七      月      五      日
                                    臺灣基隆地方法院刑事第三庭
                                            法  官  蔡 佳 玲
右正本證明與原本無異。
對於本件判決如有不服，應於收受送達後十日內，向本院提出上訴書狀，上訴於臺灣
高等法院，並按他造當事人之人數附具繕本。
                                            書記官  王 月 娥
中      華      民    國     九十     年      七      月      十      日
附錄論罪法條
毒品危害防制條例第十條第一項、第二項：
施用第一級毒品者，處六月以上五年以下有期徒刑。
施用第二級毒品者，處三年以下有期徒刑。


司法院資訊處製作；財團法人民間司法改革基金會備份。
